<?xml version="1.0" encoding="UTF-8"?><?xml-model href="../module.rnc" schematypens="https://relaxng.org/ns/structure/1.0?>
<module>
    <title lang="en">How should object pronouns be expressed in the progressive?</title>
    <title lang="gd">Am bu chòir ainmean a bhith air an sèimheachadh anns an tuiseal
        ghinideach?</title>
    <p>When the object of a transitive verb in the progressive is a personal pronoun, it is fused with the <strong>ag</strong> particle as follows –</p>
    <ul>
        <li><m>gam fhaicinn</m> <en>seeing me</en></li>
        <li><m>gad fhaicinn</m> <en>seeing you</en></li>
        <li><m>ga faicinn</m> <en>seeing her/it</en></li>
        <li><m>ga fhaicinn</m> <en>seeing him/it</en></li>
        <li><m>gar faicinn</m> <en>seeing us</en></li>
        <li><m>gur faicinn</m> <en>seeing you</en></li>
        <li><m>gam faicinn</m> <en>seeing them</en></li>
    </ul>
    <p>Emphasis is expressed using a suffix on the verbal noun –</p>
    <ul>
        <li><m>gam fhaicinn-sa</m> <en>seeing <i>me</i></en></li>
        <li><m>gad fhaicinn-sa</m> <en>seeing <i>you</i></en></li>
        <li><m>ga faicinn-se</m> <en>seeing <i>her/it</i></en></li>
        <li><m>ga fhaicinn-san</m> <en>seeing <i>him/it</i></en></li>
        <li><m>gar faicinn-ne</m> <en>seeing <i>us</i></en></li>
        <li><m>gur faicinn-se</m> <en>seeing <i>you</i></en></li>
        <li><m>gam faicinn-san</m> <en>seeing <i>them</i></en></li>
    </ul>
    <p>A reflexive pronoun can be emphasised using <strong>fhèin</strong> as follows –</p>
    <ul>
        <li><m>gam fhaicinn fhìn</m> <en>seeing myself</en></li>
        <li><m>gad fhaicinn fhèin</m> <en>seeing yourself</en></li>
        <li><m>ga faicinn fhèin</m> <en>seeing herself/itself</en></li>
        <li><m>ga fhaicinn fhèin</m> <en>seeing himself/itself</en></li>
        <li><m>gar faicinn fhèin</m> <en>seeing ourselves</en></li>
        <li><m>gur faicinn fhèin</m> <en>seeing yourselves</en></li>
        <li><m>gam faicinn fhèin</m> <en>seeing themselves</en></li>
    </ul>
    <p>Note that forms with an object pronoun <u>after</u> the verbal noun are ungrammatical –</p>
    <ul>
        <li><bad>a’ faicinn mi</bad></li>
        <li><bad>a’ faicinn ise</bad></li>
        <li><bad>a’ faicinn sinn fhèin</bad></li>
    </ul>
    <p>See also – <a href="?gd=ag">ag</a>, <a href="?xx=nouns/verbal_nouns&amp;box=pronoun-objects">verbal nouns</a></p>
</module>

